---
bibliography: ../papers.bib
csl: ../apa-7th-curriculum-vitae.csl
description: |
  Lista de manuscritos científicos del Doctor George G. Vega Yon
---

::: {.column-screen style="background-image: linear-gradient(to bottom, transparent 90%, white 100%), url('../img/collage_research.webp'); background-size: cover; background-repeat: repeat; background-attachment: scroll; background-position-x: left; background-position-y: center; height: 40vh; margin-top: -100px; display: flex; align-items: center; justify-content: center;"}
:::


# Investigación

Soy un metodólogo que trabaja en la intersección de sistemas complejos y computación estadística, con enfoque en **computación de alto rendimiento** y **aprendizaje automático**. Una parte central de mi trabajo es el desarrollo de software científico: como **ingeniero de software profesional**, dedico un esfuerzo significativo a asegurar que los métodos y herramientas que creo sean confiables, abiertos y ampliamente accesibles para la comunidad de investigación. Mis colaboraciones abarcan diversos campos, incluyendo **epidemiología**, **salud pública**, **análisis de redes sociales** y **genómica**, pero todas comparten una base común en computación intensiva y métodos estadísticos avanzados.

Para un índice completo y actualizado de publicaciones, visite [Google Scholar](https://scholar.google.com/citations?user=34E1yTAAAAAJ&hl=en){target='_blank'}. También puede seguir trabajo relacionado y software en [ORCID](https://orcid.org/0000-0002-3171-0844){target='_blank'}, [GitHub](https://github.com/gvegayon){target='_blank'} y [la página de software](software.qmd).

```{r}
#| label: sync-papers-toml
#| include: false
source("../R/research_publications.R")
sync_papers_toml("../papers.toml")
```

```{r}
#| label: render-research-cards
#| echo: false
#| warning: false
#| results: asis
source("../R/research_publications.R")
render_research_cards("../papers.toml", language = "es")
```

---

::: {style="font-size: 0.9em; color: #666; text-align: center; margin-top: 2em; padding: 1em; background-color: #f8f9fa; border-radius: 5px;"}
*Esta versión del sitio web fue traducida automáticamente de la versión original en inglés usando GitHub Copilot y aún no ha sido verificada por un humano.*
:::